臺灣板橋地方法院刑事判決　　　　　　　96年度易字第3047號
公　訴　人　臺灣板橋地方法院檢察署檢察官
被　　　告　乙○○
　　　　　　　　　　（現於臺灣新店戒治所執行）
上列被告因偽造文書案件，經檢察官提起公訴（96年度偵字第98
62號），本院訊問被告為有罪陳述後，改依簡式審判程序審理，
並判決如下：
    主  文
乙○○偽造署押，足以生損害於公眾及他人，處有期徒刑肆月，
如附表所示之「甲○○」署名共計貳拾玖枚、指印共計肆拾肆枚
均沒收。
    事  實
一、乙○○前因違反懲治盜匪條例案件經撤銷假釋，由臺灣板橋
    地方法院檢察署通知執行殘刑而逃匿，經該署發布通緝在案
    。乙○○為規避警方查緝，於民國95年間某日向年籍姓名不
    詳、綽號「阿聰」之人取得「甲○○」之出生年月日、身分
    證字號等年籍資料後，嗣於95年12月13日18時10分許，因持
    有第一級毒品案件為警在臺北縣板橋市○○路9 號3 樓310
    室查獲（此部分由檢察官另案偵辦），詎乙○○經警逮捕後
    ，為脫免罪責，竟基於偽造署押之犯意，於95年12月13日19
    時17分許之警詢中，冒用「甲○○」之年籍資料，自稱「甲
    ○○」，並在如附表所示之警詢筆錄、自願受搜索同意書、
    搜索扣押筆錄、扣押物品目錄表、權利告知書、夜間偵訊同
    意書、逮捕通知書等如附表所示文件上，接續偽造「甲○○
    」之署名及指印數量各如附表所示，足以生損害於「甲○○
    」及犯罪偵查之正確性。嗣經板橋地方法院檢察署檢察官送
    請內政部警政署刑事警察局鑑驗指紋結果，始發覺乙○○之
    真實身分，而悉上情。
二、案經臺灣板橋地方法院檢察署檢察官自動檢舉偵查起訴。
    理  由
一、訊據被告乙○○於本院審理中，就上述犯罪事實坦承不諱，
    此外，經比對本案警詢中所留存之指紋卡結果，發覺與被告
    檔存之十指指紋相符，有內政部警政署刑事警察局鑑驗書1
    件在卷可查（見96年毒偵字第1949號卷第10頁）。並有95年
    12月13日19時17分警詢筆錄、臺灣板橋地方法院檢察署95年
    12月14日18時04分檢察官訊問筆錄及結文等如附表所示文件
    在卷可佐（見96年偵字第95號卷第7 至8 頁、第11至14頁、
    第15至17頁、第30至33頁、第35頁、第42至45頁、第50至52
    頁、第57頁、第59頁、第61頁、第68頁、第70頁）。足見被
    告所為自白與事實相符，自得採為認定之依據。本件事證已
    臻明確，被告犯行均堪予認定。
二、核被告乙○○在如附表所示之警詢筆錄等文件上偽造「甲○
    ○」之署押，係犯刑法第217 條第1 項之偽造署押罪。又被
    告係基於同一偽造署押之犯意，接續於上述文件上偽造「陳
    仁傑」之署押，係在單一犯意下侵害單一法益之接續行為，
    為接續犯，僅論以單純一罪。本院審酌被告之素行狀況，與
    其為規避刑責，冒用其弟「甲○○」之名義應訊並偽造署押
    ，不僅造成警方查緝犯罪之困難，破壞社會大眾對於文書真
    實性之信賴，且「甲○○」亦因此遭致不必要之司法調查而
    受損害等犯罪動機、目的、手段及所生危害程度，並考量被
    告犯罪後坦承犯行之犯罪後態度等一切情狀，量處如主文所
    示之刑，並定應執行刑如主文所示。至被告偽造如附表所示
    「甲○○」之署押，不問屬於犯人與否，均應依刑法第219
    條之規定宣告沒收。
三、末按「除被告所犯為死刑、無期徒刑、最輕本刑為三年以上
    有期徒刑之罪或高等法院管轄第一審案件者外，於前條第一
    項程序進行中，被告先就被訴事實為有罪之陳述時，審判長
    得告知被告簡式審判程序之旨，並聽取當事人、代理人、辯
    護人及輔佐人之意見後，裁定進行簡式審判程序」，刑事訴
    訟法第273 條之1 第1 項定有明文。查本件被告涉犯之刑法
    第217 條之偽造署押罪，法定本刑並非最輕本刑為3 年以上
    有期徒刑之罪，且被告於本院準備程序期日中已就被訴事實
    為有罪之陳述，經告知被告簡式審判程序之旨後，被告及公
    訴人對於本件改依簡式審判程序審理亦均表示無意見，是本
    院即依前揭刑事訴訟法規定，裁定本件進行簡式審判程序，
    附此敘明。
據上論斷，應依刑事訴訟法第273 條之1 第1 項、第299 條第1
項前段，刑法第217 條第1 項、第219 條，刑法施行法第1 條之
1 ，判決如主文。
本案經檢察官馬凱蕙到庭執行職務。
中　　華　　民　　國　　96　　年　　12　　月　　4 　　日
                  刑事第十四庭  法　官  汪怡君
上列正本證明與原本無異。
如不服本判決，應於送達後十日內敘明上訴理由，向本院提出上
訴狀。
                                書記官  李郁禎
中　　華　　民　　國　　96　　年　　12　　月　　11　　日
附表：
┌───┬────────────────┬──────────┐
│?M   │95年12月13日19時17分警詢筆錄    │署名3 枚、指印4 枚  │
├───┼────────────────┼──────────┤
│    │95年12月13日21時0分警詢筆錄     │署名5枚、指印15枚   │
├───┼────────────────┼──────────┤
│    │95年12月13日22時30分警詢筆錄    │署名3枚、指印9枚    │
├───┼────────────────┼──────────┤
│    │自願受搜索同意書                │署名1枚、指印1枚    │
├───┼────────────────┼──────────┤
│    │搜索扣押筆錄                    │署名4枚、指印4枚    │
├───┼────────────────┼──────────┤
│    │扣押物品目錄表                  │署名1枚、指印1枚    │
├───┼────────────────┼──────────┤
│    │夜間偵訊同意書                  │署名1枚、指印1枚    │
├───┼────────────────┼──────────┤
│    │權利告知書                      │署名1枚、指印1枚    │
├───┼────────────────┼──────────┤
│    │拘提通知書「被通知人簽名捺印欄」│署名1枚、指印1枚    │
├───┼────────────────┼──────────┤
│?D   │逮捕通知書「被通知人簽名捺印欄」│署名1枚、指印1枚    │
├───┼────────────────┼──────────┤
│    │毒品初步檢驗圖片說明表          │署名1枚、指印1枚    │
├───┼────────────────┼──────────┤
│    │照片3幀                         │署名3枚、指印3枚    │
├───┼────────────────┼──────────┤
│    │前科調查表                      │署名1枚、指印1枚    │
├───┼────────────────┼──────────┤
│    │口卡片                          │署名1枚、指印1枚    │
├───┼────────────────┼──────────┤
│    │臺灣板橋地方法院檢察署檢察官訊問│署名1枚             │
│      │筆錄                            │                    │
├───┼────────────────┼──────────┤
│    │結文                            │署名1枚             │
└───┴────────────────┴──────────┘
附錄本案論罪科刑法條全文：
中華民國刑法第217條
偽造印章、印文或署押，足以生損害於公眾或他人者，處三年以
下有期徒刑。
盜用印章、印文或署押，足以生損害於公眾或他人者，亦同。
